【裁判字號】    99,訴,237
【裁判日期】    990211
【裁判案由】    毒品危害防制條例
【裁判全文】
臺灣板橋地方法院刑事判決               99年度訴字第237號
公  訴  人  臺灣板橋地方法院檢察署檢察官
被      告  甲○○
上列被告因違反毒品危害防制條例案件，經檢察官提起公訴（98
年度毒偵字第9054號），被告於準備程序中就被訴事實為有罪之
陳述，經告知簡式審判程序之旨，並聽取當事人之意見後，本院
合議庭裁定由受命法官獨任進行簡式審判程序，判決如下：
    主  文
甲○○施用第一級毒品，累犯，處有期徒刑玖月。扣案之玻璃球
壹個沒收之。
    事  實
一、甲○○前因偽造文書案件，經臺灣高等法院以88年度上訴字
    第3102號判處有期徒刑1 年10月，嗣經上訴後，由最高法院
    以90年度台上字第7621號判決上訴駁回確定，復因偽造文書
    案件，經臺灣臺北地方法院以89年度訴字第693 號判決有期
    徒刑2 年，嗣經上訴後，由臺灣高等法院以90年度上訴字第
    1098號判決上訴駁回確定，上開2 案嗣經臺灣高等法院以92
    年度聲字第184 號裁定應執行有期徒刑3 年6 月確定；又因
    施用毒品案件，經本院分別以91年度易字第1794號、91年度
    易字第2284號判處有期徒刑7 月、4 月確定，上開施用毒品
    案件，嗣經本院以92年度聲字第64號裁定應執行有期徒刑10
    月確定，與前揭有期徒刑3 年6 月接續執行，於民國95年5
    月9 日縮短刑期假釋付保護管束出監，於96年3 月13日保護
    管束期滿未經撤銷，視為執行完畢。另因施用毒品案件，經
    本院以97年度毒聲字第1083號裁定送觀察、勒戒後，認有繼
    續施用毒品之傾向，再經本院以97年度毒聲字第2333號裁定
    令入戒治處所施以強制戒治，嗣因戒治成效良好，於98年7
    月6 日執行完畢釋放出所，並由臺灣板橋地方法院檢察署檢
    察官以98年度戒毒偵字第619 號為不起訴處分確定。詎猶不
    知悔改，於前開強制戒治執行完畢釋放後5 年內，基於施用
    第一級毒品海洛因及第二級毒品甲基安非他命之犯意，於98
    年11月30日18時許，在其位於臺北縣三重市○○路42號6 樓
    租屋處，以將海洛因及甲基安非他命混合後置於玻璃球內燒
    烤吸食其煙霧之方式，同時施用第一級毒品海洛因及第二級
    毒品甲基安非他命1 次。嗣於同年12月1 日13時許，因另案
    通緝，為警在臺北縣三重市○○路與民生街口查獲，並在甲
    ○○身上扣得其所有供施用毒品所用之玻璃球1 個及與本案
    無關之注射針筒2 支，經採集其尿液送驗後，呈鴉片類嗎啡
    及甲基安非他命陽性反應，而悉上情。
二、案經臺北縣政府警察局三重分局報告臺灣板橋地方法院檢察
    署檢察官偵查起訴。
    理  由
一、本件被告甲○○所犯為死刑、無期徒刑、最輕本刑為3 年以
    上有期徒刑以外之罪，且非高等法院管轄第一審之案件，於
    本院準備程序進行中，被告就被訴事實為有罪之陳述，經告
    知被告簡式審判程序之旨，並聽取公訴人及被告之意見後，
    本院合議庭裁定由受命法官獨任進行簡式審判程序，合先敘
    明。
二、上揭犯罪事實，業據被告於本院審理中坦承不諱，且被告在
    警局經其同意採尿送驗之結果，確呈第一級毒品海洛因之代
    謝物嗎啡及第二級毒品甲基安非他命之代謝物甲基安非他命
    陽性反應等情，有臺北縣政府警察局三重分局查獲毒品案件
    被移送者姓名、代碼對照表、臺灣檢驗科技股份有限公司98
    年12月22日出具之濫用藥物檢驗報告（編號：UL/2009/C032
    0 號）各1 紙附卷可稽，並有玻璃球1 個扣案可佐，足見被
    告自白核與事實相符。又被告前因施用毒品案件，經本院以
    97年度毒聲字第1083號裁定送觀察、勒戒後，認有繼續施用
    毒品之傾向，再經本院以97年度毒聲字第2333號裁定令入戒
    治處所施以強制戒治，嗣因戒治成效良好，於98年7 月6 日
    執行完畢釋放出所，並由臺灣板橋地方法院檢察署檢察官以
    98年度戒毒偵字第619 號為不起訴處分確定等情，有臺灣高
    等法院被告前案紀錄表1 份在卷足憑，其於強制戒治執行完
    畢釋放後5 年內再犯本件施用第一、二級毒品之罪，依毒品
    危害防制條例第23條第2 項之規定，即應依法追訴處罰。從
    而，本案事證明確，被告上開施用第一、二級毒品之犯行，
    洵堪認定，應依法論科。
三、按海洛因及甲基安非他命分屬毒品危害防制條例第2 條第2
    項第1 款、第2 款所規定之第一、二級毒品，核被告所為，
    係犯毒品危害防制條例第10條第1 項施用第一級毒品罪及同
    條第2 項施用第二級毒品罪。被告因施用毒品海洛因及甲基
    安非他命而持有該毒品之低度行為，為其施用之高度行為所
    吸收，不另論罪。又被告係將海洛因與甲基安非他命混合後
    置於玻璃球內同時施用，則其以1 施用行為同時觸犯施用第
    一級毒品及施用第二級毒品2 罪名，為想像競合犯，應依刑
    法第55條規定從一重之施用第一級毒品罪處斷；檢察官認被
    告係基於各別犯意所為，應予分論併罰，容有誤會。再被告
    前受有如事實欄所載罪刑宣告及執行紀錄，有上述前案紀錄
    表在卷可考，其於受有期徒刑之執行完畢後，5 年以內故意
    再犯本件有期徒刑以上之罪，為累犯，應依刑法第47條第1
    項規定加重其刑。爰審酌被告前曾因施用毒品案件經觀察、
    勒戒及強制戒治之程序，竟猶不知悔改，復再犯本件施用毒
    品罪，顯然無視毒品對於其自身健康之戕害及對於社會安全
    與公共秩序之潛在危害，惟念及施用毒品固戕害個人健康至
    鉅，然就他人權益之侵害仍屬有限，兼衡其犯罪動機、目的
    、手段，且犯後坦承犯行，態度尚佳等一切情狀，量處如主
    文所示之刑。
四、扣案之玻璃球1 個，為被告所有供本件施用毒品所用之物，
    業據被告供承在卷，爰依刑法第38條第1 項第2 款之規定宣
    告沒收。至扣案之注射針筒2 支，被告於本院審理時供稱係
    幫朋友所購買，與本案無關等語，且該等物品亦非違禁物，
    爰不另為沒收之諭知，附此敘明。
據上論斷，應依刑事訴訟法第273 條之1 第1 項、第299 條第1
項前段，毒品危害防制條例第10條第1 項、第2 項，刑法第11條
前段、第47條第1 項、第55條、第38條第1 項第2 款，判決如主
文。
本案經檢察官黃怡華到庭執行職務。
中    華    民    國    99    年    2     月    11    日
                  刑事第十五庭  法  官  廖欣儀
以上正本證明與原本無異。
如不服本判決應於收受判決後10日內向本院提出上訴書狀，並應
敘述具體理由。其未敘述上訴理由者，應於上訴期間屆滿後20日
內向本院補提理由書（均須按他造當事人之人數附繕本）「切勿
逕送上級法院」。
                                書記官  顏偉林
中    華    民    國    99    年    2     月    11    日
附錄本案論罪科刑法條全文：
毒品危害防制條例第10條
施用第一級毒品者，處6 月以上5 年以下有期徒刑。
施用第二級毒品者，處3 年以下有期徒刑。

司法院資訊處製作；財團法人民間司法改革基金會備份。
